臺灣雲林地方法院刑事判決　　　　　　　100年度易字第390號
公　訴　人　臺灣雲林地方法院檢察署檢察官
被　　　告　黃志如
上列被告因竊盜案件，經檢察官提起公訴（100 年度偵字第1681
號），本院判決如下：
    主  文
黃志如結夥三人以上攜帶兇器竊盜，未遂，累犯，處有期徒刑柒
月。扣案連接電纜線之鋼索壹捲、無線電壹組、鐵鎚壹支、十字
鎬壹支、手套雙、大型鋼索壹條、中型鋼索壹條、小型鋼索拾
壹條（伍條較粗、陸條較細）、破壞鉗壹支、鐵鑿支、工作燈
壹支、膠帶共貳拾壹捲（黑色陸捲與藍色拾伍捲）、美工刀支
、小電工鉗支、驗電筆貳支，均沒收之。
    事  實
一、黃志如前因竊盜罪，經臺灣臺南地方法院判處有期徒刑9 月
    確定，於民國98年10月10日縮刑期滿執行完畢。仍不知悔改
    ，竟與某2 名真實姓名、年籍不詳之成年男子共同基於意圖
    為自己不法所有之犯意聯絡，於100 年3 月17日凌晨3 時10
    分許，由黃志如駕駛車牌號碼N6-6472 號自小客貨車，搭載
    其中1 名真實姓名、年籍不詳之成年男子（下稱A 男），至
    雲林縣古坑鄉○道○號○路北向269.2 公里處，持客觀上足
    以對人之生命、身體、安全構成威脅而具有危險性之鐵鎚、
    十字鎬、破壞鉗、鐵鑿、美工刀、電工鉗等器具，由A 男下
    車先將上開處所由國道高速公路局南投工務段所設置之路燈
    基座蓋子打開，並將內部之電纜線拉出，以鋼索、膠帶綑綁
    完成，欲將鋼索另一端掛勾連接於車後之掛勾，以車輛之動
    力將電纜線拉出著手於竊盜犯行，黃志如則在自小客貨車駕
    駛座上，以無線電接聽另名真實姓名、年籍不詳之成年男子
    （下稱B 男）於附近把風所傳來之訊息，適內政部警政署國
    道公路警察因鎖定車牌號碼「N6-6472 號」車輛，執行巡邏
    勤務行經上開處所發覺相同車牌號碼之車輛，立即駕車攔住
    黃志如所駕駛車輛之去向，A 男未及將鋼索連接於車後之掛
    勾，則趁隙由邊坡草叢方向逃逸，黃志如則遭逮捕而未得逞
    ，查獲當時並於黃志如所駕駛之車上無線電側錄到B 男持續
    傳出通報之訊息，且於現場扣得連接電纜線之鋼索1 捲（以
    膠帶綑綁中型、小型細鋼索與掛勾而成）、上開自小客貨車
    後車廂扣得鐵鎚1 支、十字鎬1 支、手套3 雙（起訴書誤載
    為5 雙）、大型鋼索1 條（起訴書誤載為6 條）、中型鋼索
    1 條、小型鋼索11條（5 條較粗、6 條較細，起訴書誤載為
    6 條）、已斷裂之鋼索1 條（分為2 段）、破壞鉗1 支、鐵
    鑿3 支、大型吊鉤1 支、無線電1 組、工作燈1 支、膠帶共
    21捲（黑色6 捲與藍色15捲）、美工刀3 支、小電工鉗3 支
    、驗電筆2 支（起訴書誤載為3 支）、鐵管3 支等物，因而
    查悉上情。
二、案經內政部警政署國道公路警察局第八警察隊報告臺灣雲林
    地方法院檢察署檢察官偵查起訴。
    理  由
一、程序部分：
  (一)本件為刑事訴訟法第376 條第1 、2 款所列案件，依同法第
    284 條之1 規定，由法官1 人獨任審判，合先敘明。
  (二)按被告以外之人於審判外之言詞或書面陳述，除法律有規定
    者外，不得作為證據；惟被告以外之人於審判外之陳述，雖
    不符刑事訴訟法第159 條之1 至第159 條之4 規定得為證據
    之情形，而經當事人於審判程序同意作為證據，法院審酌該
    言詞陳述或書面陳述作成時之情況，認為適當者，亦得為證
    據，刑事訴訟法第159 條及第159 條之5 第1 項分別定有明
    定。經查，國道公路警察局第八警察隊之搜索扣押筆錄1 份
    暨扣押物品目錄表2 份，雖屬被告黃志如以外之人於審判外
    之書面陳述，然經被告與檢察官同意作為證據使用，復經本
    院審酌該書面陳述作成時之情況，亦無不當之情形，依上開
    規定，應認具有證據能力，得作為本件證據使用。
二、訊據被告黃志如固坦承100 年3 月17日凌晨3 時10分許，駕
    駛車牌號碼N6-6472 號自小客貨車，停靠在雲林縣古坑鄉○
    道○號○路北向269.2 公里處，並為警在其駕駛車輛及現場
    扣得上開物品，惟矢口否認有何竊盜之犯行，並辯稱：(一)當
    天其1 人駕車剛好經過該處想要小便，在地上看到那些東西
    ，就搬一些放到車上，其當時已經坐在車上，車輛剛發動，
    那兩位警察就剛好到場，將其攔下；之前其聽說269.1 公里
    附近即案發地點燈座被破壞過、有綁鋼索，當天其經過那邊
    ，才剛好發生這件事情，其沒有碰到電纜線，綑綁電纜線的
    鋼索也沒有連接到車輛後方掛勾，其沒有偷竊電纜線；(二)警
    察到場時，車上無線電雖傳來有人講話的聲音，因為是公共
    頻道，所以不知何人呼叫；(三)其曾經於警詢及偵查時承認要
    竊盜電纜線，係因查獲時警察打人，及檢察官說要羈押禁見
    ，害怕方才承認，其根本不認識綽號「阿文」之人，該人單
    純是為應付警察隨便捏造云云。經查：
  (一)被告黃志如於100 年3 月17日凌晨3 時10分許，駕駛車牌號
    碼N6-6472 號自小客貨車，停放在雲林縣古坑鄉○道○號○
    路北向269.2 公里處路肩為警查獲，查獲時被告坐在車內，
    車上無線電傳出聲音，內容如本院之勘驗筆錄及國道公路警
    察局通訊監察紀錄表所示，並於上開自小客貨車後方發現連
    接有掛勾，後車廂內扣得鐵鎚1 支、十字鎬1 支、手套3 雙
    、大型鋼索1 條、中型鋼索1 條、小型鋼索11條（5 條較粗
    、6 條較細）、已斷裂之鋼索1 條（分為2 段）、破壞鉗1
    支、鐵鑿3 支、大型吊鉤1 支、無線電1 組、工作燈1 支、
    黑色與藍色膠帶共21捲、美工刀3 支、小電工鉗3 支、驗電
    筆2 支、鐵管3 支等工具；另於案發現場發現由國道高速公
    路局南投工務段所設置之燈座蓋子已被打開，內部之電纜線
    被拉出，以膠帶、鋼索綑綁，該鋼索係以膠帶綑綁中型、小
    型細鋼索而成，並帶有掛勾（經扣案）等事實，經證人即查
    緝偵查員洪逢舉、證人即查緝警員蔡承良於100 年8 月16日
    到庭證述明確（本院卷第32頁至第40頁背面），且有上開證
    人2 人所繪製之現場圖各1 張（本院卷第45、46頁）、國道
    公路警察局第八警察隊出具之搜索扣押筆錄1 份暨扣押物品
    目錄表2 份（警卷第23、24頁，偵卷第52頁至第54頁，本院
    卷第67頁）、現場暨扣案物照片33張（警卷第46頁至第61頁
    ）、本院之勘驗筆錄暨國道公路警察局通訊監察紀錄表（本
    院卷第32頁背面、偵卷第27頁）在卷可稽，並有事實欄所示
    之扣案物可佐，復為被告黃志如所坦承，應可認定。
  (二)關於查獲當時之情形：
    1.證人即查緝偵查員洪逢舉到庭證稱：被告所駕駛之車牌號
      碼N6-6472 號自小客貨車之前在該處附近，已經出現過幾
      次，巡邏同仁看到記下車牌，還有1 次刑事組的同仁晚上
      也在附近看到該車，但接近的時候，車就開走了，因此其
      向刑事局申請，只要該車牌號碼之車輛經過收費站就以簡
      訊通知。於100 年3 月17日1 時許，收到通知簡訊後，就
      跟蔡承良警員駕駛類似轎車之偵防車前去查看，第1 趟由
      北上車道經過時，沒有看到該車輛，開至竹山迴轉在南下
      車道260 公里附近，就看到對面北上車道有1 部車在該處
      ，其2 人就駕車迴轉，約5 分鐘後，看到被告駕駛的車輛
      停在該處。當時聽到人從草叢、邊坡處跑掉，下方村莊也
      有狗一直叫，但因為邊坡處太暗、草很長，看不到逃走之
      人的體型，有發現附近護欄外燈座已經被打開，電線被剪
      斷，要綑綁的鋼索已經套上去（警卷第46、47頁之照片）
      ，另一端尚未繫在被告車上，被告車輛關閉車門、順向停
      放在路旁，在燈座前方（繪製現場圖1 張附卷）約2 、3
      公尺處。當時其等有出示證件表示為警察，要逮捕被告，
      被告從駕駛座下車想要跑到路肩，有一點反抗，辯稱沒有
      竊盜電纜線，是要上廁所，警員蔡承良就將被告抓住，避
      免被告逃走。之後查看結果，發覺被告後車廂內的鋼索跟
      現場鋼索是一樣，現場遺留之鋼索纏有藍、黑膠帶，也與
      被告車上的藍、黑膠帶一樣。100 年3 月31日詢問被告時
      ，被告承認那天是要去偷電纜線，看到有人來就作罷，想
      要離開等語。而269.1 公里附近即案發現場燈座之前雖有
      遭人破壞，其內之電纜線被用膠帶綑綁，但沒有被拉走，
      之後南投工務段有前往維修，加上蓋子並上鎖，於100 年
      3 月17日案發前就已經修復等語（本院卷第33頁至第37頁
      背面、第45頁）。
    2.證人即查緝警員蔡承良於本院審理時證稱：之前巡邏人員
      發現這部車，巡邏車要靠近時，該車即駛離，原不以為意
      ，準備在該處欲執行測速勤務，卻發現該處燈箱已經被打
      開，所以請刑事局把該車牌號碼列為涉案車輛追查。其於
      100 年3 月17日當天是2 點到6 點的勤務，受命埋伏逮捕
      要抓電纜線竊盜案，第1 趟由其所屬分隊先出發，由其搭
      乘偵查員洪逢舉所駕駛偵防車往北一直巡邏到竹山段，都
      沒有發現到這部車輛，直到迴轉返回，在古坑系統即269
      公里處，才在對向即北上車道發現這部車輛，即有1 部跟
      涉案車輛相同款式之車輛未開車燈停在路肩，就至分隊所
      在之273 公里處迴轉，約5 、6 分鐘後發現這部車之車牌
      號碼相符，當時已開車燈，其與洪逢舉用以車攔車之方式
      攔截被告車輛，剛開始時兩車併排，其要下車前，有手持
      證件並喊「警察、停車」，被告卻駕車繼續往前，故之後
      就直接用偵防車將被告車輛擋下（當場繪製現場圖1 張附
      卷），持槍喝令被告下車，將被告帶到車邊，逮捕當時被
      告極力反抗，辯稱只是要小便，在逮捕被告以後有聽到無
      線電持續傳出聲音，及下方村莊的狗一直狂吠，猜測有同
      夥逃往該處，且看到被告車子裡面都是犯案工具。當時其
      負責壓制被告，所以未注意附近燈座之狀況，而洪逢舉是
      負責下車查看現場狀況，在被告車輛往南一點的地方，有
      發現燈座電纜線已經綁上鋼索，確認被告著手竊盜等語（
      本院卷第38頁至第40頁背面、第46頁）。
    3.被告雖供陳車牌號碼N6-6472 號自小客貨車登記在他人名
      義下，但均由其駕駛使用中（本院卷第75頁正、反面）；
      而證人洪逢舉、蔡承良上開證述，已明確證稱查獲被告之
      經過，及案發現場之狀況甚明，且其2 人與被告尚無嫌隙
      ，當無構詞誣陷被告之必要。其次，為何鎖定被告車輛之
      車牌號碼，是因為之前被告駕駛上開N6-6472 號自小客貨
      車停靠位置附近之燈座燈箱有遭破壞之情形，所以才為警
      列為涉案車輛追查，並要求該車號車輛經過收費站時，以
      簡訊通報，而再度發覺被告駕駛車輛所停靠位置有燈座遭
      破壞，有人著手行竊電纜線等情，應認證人洪逢舉、蔡承
      良所述證詞互核相符，足堪採信。
  (三)被告駕駛車輛後車廂所及現場之扣案物，應由被告等人攜至
    現場：
    1.被告於100 年3 月17日警詢時雖然否認犯行，然稱：「（
      問：車上扣案之所有工具係何人所有？作何用途？）全部
      都是我的。」、「（問：車上查扣之手持式無線電及天線
      係何人所有？）是我的。」、「（問：你自稱係拆除廠房
      工作的，扣案車上之工具驗電筆、絕緣膠帶、美工刀、電
      工鉗、鋼索〈詳如扣押物品目錄表〉與你拆廠房工作有何
      關係？）這些工具在拆除房子前要先切斷電源線，避免觸
      電，而且電線可以拿來賣。」等語（警卷第3 頁）；其於
      100 年3 月31日檢察官訊問時，亦否認竊盜犯行，但稱：
      「（問：本件扣案物品是否均係你所有？）是。」、「（
      問：扣案物品中有2 條鋼索斷裂，為何斷裂〈提示警卷編
      號第51頁上半部照片〉？）是我在工地工作時被怪手扯斷
      。」等語（偵卷第34頁），仍坦承上開扣案物為其所有；
      惟其卻於本院準備程序及審理時改口否認上開後車廂之物
      品為其所有，辯稱都是由現場搬到車上，並於審理時陳稱
      只有鐵鎚1 支、小十字鎬1 個、手套3 雙、破壞鉗1 支、
      無線電l 組為其所有等情（本院卷第20頁正反面、第41頁
      背面），嗣後對於可能與竊盜相關之物品，均否認與其有
      關，已有可疑。
    2.被告雖辯稱後車廂查獲物品為其所拾得云云，然由上開證
      人洪逢舉、蔡承良之證述，可知當時被告係坐於車輛駕駛
      座，還有另名嫌犯即A 男往邊坡、草叢逃逸，顯見當時應
      是A 男下手行竊拆開燈座、捆綁電線；衡情該行竊逃逸之
      人即A 男一遭發覺，立即從邊坡、草叢逃離，若不是行竊
      當時一定需要使用之工具，何必攜帶如此大量物品，包括
      大型鋼索1 條、中型鋼索1 條、小型鋼索11條（5 條較粗
      、6 條較細）、已斷裂之鋼索1 條（分為2 段）、鐵鑿3
      支、大型吊鉤1 支、無線電1 組、工作燈1 支、黑色與藍
      色膠帶共21捲、美工刀3 支、小電工鉗3 支、驗電筆2 支
      、鐵管3 支等物至案發現場，在竊盜未遂逃逸時遺留在現
      場，由恰巧經過之被告拾得；且當時現場並無其他車輛，
      A 男又是如何攜帶上開物品至現場，亦有可疑，並均與常
      情不符，是應認為被告一開始所稱上開車輛後車廂所查獲
      之物均為其所有，較為可信。
    3.從而，觀卷附現場暨扣案物照片（警卷第47、48頁、第59
      頁至61頁）與本院審理時之勘驗筆錄記載：現場查扣鋼索
      上纏有藍色、黑色絕緣膠帶與被告車上藍色、黑色絕緣膠
      帶為相同膠帶。被告車上扣到的最細的鋼索亦纏有相同黑
      色絕緣膠帶，該鋼索與現場遺留鋼索較細部分為相同鋼索
      。車上扣到中型粗細鋼索，與現場遺留較粗鋼索為相同鋼
      索等情（本院卷第41頁）。可知證人洪逢舉、蔡承良在現
      場所查扣，用以綑綁燈座電纜線之纏有藍、黑膠帶之鋼索
      與被告所駕駛車輛後車廂查獲之藍、黑膠帶與中型、小型
      （較細）鋼索相同，應是被告攜帶上開物品至現場，且由
      共犯A 男下車拆開燈座，以鋼索、膠帶綑綁電纜線著手竊
      盜犯行。
  (四)被告與A男、B 男應有犯意聯絡與行為分擔：
    1.勘驗「把風共犯無線電錄音」光碟結果：
      無線電通話（主要勘驗對象）：(1)經查無線電通話內容
        與本院卷第27頁國道公路警察局通訊監察紀錄表記載內
        容相符。(2)承上，監察紀錄表僅少登載一通把風者於17
        ：15，通報「1 臺轎車過」；
      警察間談話：(1)時間5 ：43，警察提到N6-6472 ，269.
        1 竊盜電纜線。(2)時間6 ：57，警察提到主嫌落網，無
        線電把風的人在通風報信。(3)時間19：11至25：45，皆
        為車輛行進聲，警方收音。警察提到去前面攔一下看看
        能否抓到報信的人，應該在這附近而已（本院卷第32頁
        背面）。
    2.由上開勘驗內容及國道公路警察局通訊監察紀錄表記載內
      容觀之，上開無線電傳出內容「269.1 、269.1 ，1 臺貨
      車過」、「1 臺轎車過」等語，不久後確實都有車行通過
      之聲音，而案發地點在269.2 公里處，可見該人是在案發
      地點附近把風，就附近車輛往來情形以無線電通風報信之
      共犯（即B 男）。另證人蔡承良於本院審理時證稱：上開
      錄音是逮捕被告黃志如以後，聽到車上有無線電持續傳出
      聲音才開始錄音的；從19分11秒到25分時講話過程中，錄
      音地點都是在攜帶錄音器材之人所在地點，該同事都在無
      線電旁邊，從19分11秒之後無線電就再也沒有傳出「1 臺
      貨車過、1 臺轎車過」聲音等語（本院卷第33頁）。被告
      黃志如被逮捕之後，無線電錄音於0 分16秒、8 分26秒、
      9 分6 秒時，多次傳來「聽到回一下」、「收到回一下」
      、「爽啊、耀耿你們有收到嗎，有收到一定要回一下」，
      但於錄音時間19分11秒至25分45秒，皆為車輛行進聲，無
      人通報之聲音。既然無線電是對於現場行竊之人通風報信
      ，若與被告黃志如無關，則不論被告有無遭到逮捕，下手
      行竊之人應會持續與對方通話，而不是在被告遭逮捕之後
      ，行竊之人就恰好無法回話，對方亦在得不到回應後不再
      通報，足徵該人應是在附近向持有無線電之被告黃志如通
      風報信之共犯無疑，因被告被逮捕、共犯A 男逃逸無法回
      話，共犯B 男亦在無回應之情形下察覺異狀而逃離。
    3.從而，由被告黃志如被逮捕時，係坐在車上駕駛座，無線
      電也在車上，無線電持續傳來通報訊息，A 男由從草叢、
      邊坡處跑掉，現場則發覺燈座被打開，已有鋼索綑綁電纜
      線之情形，可知本案共犯應有3 人，A 男實際下手以膠帶
      、鋼索綑綁電纜線，準備將鋼索掛勾連接被告駕駛之車輛
      後方掛勾，被告黃志如則負責接聽附近共犯B 男通報訊息
      、駕駛車輛發動動力將電纜線拉出，B 男則負責在附近觀
      察把風，以無線電通報信息。再由證人洪逢舉、蔡承良上
      開證述及其等所繪製之現場圖可知，其2 人往北巡邏到竹
      山段，沒有發現到被告之車輛，直到迴轉返回至古坑系統
      即269 公里處，才在對向即北上車道發現被告駕駛之車輛
      ，未開車燈停在路肩，就至分隊所在273 公里處迴轉，約
      5 、6 分鐘後發現確實被告駕駛車輛與鎖定之車牌號碼相
      符，當時已開車燈，停放在路肩，在燈座前方約2 、3 公
      尺處等情，應是A 男已經以工具綑綁好電纜線，被告發動
      車輛，A 男準備將鋼索掛勾連接被告駕駛車輛後方掛勾，
      卻因證人洪逢舉、蔡承良到場而未能得逞，足認被告黃志
      如與A 男、B 男，確有竊盜電纜線之犯意聯絡與行為分擔
      無疑。
  (五)被告辯稱並無足採：
    1.被告雖辯稱：之前聽說案發地點燈座被破壞過、有綁鋼索
      ，當天其經過那邊，才剛好發生這件事情云云。然證人洪
      逢舉已經證稱：該處燈座之前雖有遭人破壞，電纜線被用
      膠帶綑綁，但沒有拉走，之後南投工務段有前往修復，加
      上蓋子並上鎖，於100 年3 月17日案發之前就已經修好等
      語（本院卷第36頁背面），足徵被告所辯不足採信，100
      年3 月17日燈座再次遭人破壞，確實由共犯A 男下手破壞
      著手行竊所致。
    2.另被告又辯稱：曾經於警詢及偵查時承認係要竊盜電纜線
      ，是因為查獲時警察打人，及檢察官說要羈押禁見，害怕
      方才承認，其根本不認識綽號「阿文」之人，該人單純是
      為應付警察隨便捏造云云。然查，證人洪逢舉、蔡承良雖
      駕駛類似一般轎車之偵防車，但2 人陳稱逮捕被告當時，
      確實有出示證件表示是警察，因被告抗拒想要逃跑，所以
      警員蔡承良拔槍制止並壓制被告，以防被告逃走，應係執
      行職務所為之行為，又被告於100 年3 月31日警詢時亦稱
      ：「（問：100 年3 月17日在國道三號北向269.2 公里竊
      盜現場，警方在逮捕你時是否有對你施暴？）就現場互相
      拉拉扯扯，當然互有損傷，並不是說打我或施暴怎樣，但
      是還是會痛呀。」等語（偵卷第41頁），且其於100 年3
      月17日警詢時與100 年3 月17日、31日檢察官訊問時均否
      認有竊盜電纜線之犯行，顯然無因為其所辯稱警察於逮捕
      當時打人而認罪之情形。此外，被告自80年起，即有懲治
      盜匪條例、脫逃、竊盜與多次施用毒品案件之前科紀錄，
      顯然對於警偵與法院審理程序知之甚詳，應知羈押與否為
      法院依職權裁定之事項，當無可能因為害怕羈押而認罪。
      而被告應係與A 男、B 男共同分工行竊電纜線，詳如前述
      ，其不願供出共犯為何人，而任意捏造係於電動玩具店臨
      時認識、綽號「阿文」之人，與其一同前往行竊，並無足
      採。惟縱然因被告否認犯行，而無法得知上開共犯之真實
      姓名，亦無礙其與A 男、B 男共同所為竊盜未遂犯行之認
      定。
  (六)綜上，被告所辯均無足採，本件事證明確，應依法論科。
三、論罪科刑：
  (一)按攜帶兇器加重竊盜罪所謂之兇器，其種類並無限制，凡客
    觀上足對人之生命、身體、安全構成威脅，具有危險性之兇
    器均屬之，且祇須行竊時攜帶此種具有危險性之兇器為已足
    ，並不以攜帶之初有行兇之意圖為必要，最高法院79年臺上
    字第5253號著有判例可資參照。是被告於行竊時攜帶之鐵鎚
    1 支、十字鎬1 支、破壞鉗1 支、鐵鑿3 支、美工刀3 支、
    小電工鉗3 支等，均屬質地堅硬之物，若上開物品如持以攻
    擊或抵抗，確足以對人之身體、生命構成威脅，客觀上具有
    危險性，應屬兇器無疑。次按刑法上所謂結夥三人以上係指
    有共同犯罪之故意，結為一夥而言。把風行為，在排除犯罪
    障礙，助成犯罪之實現，在合同意思範圍內分擔犯罪行為之
    一部，故亦係共同正犯而應計入結夥之內，最高法院72年度
    臺上字第3201號判決亦可參照。是於行竊現場附近把風之B
    男，所為當然亦屬分擔犯罪行為之一部，係共同正犯而應計
    入結夥之人數內。
  (二)又按刑法上之未遂犯，固必須已著手於犯罪行為之實行而不
    遂，始能成立，此在刑法第25條第1 項規定甚明。惟刑法竊
    盜罪所保護之法益乃個人對其所管領動產之支配力，是於決
    定竊盜行為著手時點之際，即應考慮具體財產持有人之支配
    力是否已有被侵害之直接或現實危險性，若行為人已開始有
    搜尋、物色財物、或為物色財物而接近財物之動作，即應認
    已著手於竊盜之行為。故本件被告與共犯A 男、B 男攜帶如
    前所述之兇器，一同前往行竊，被告在車上駕駛座、B 男在
    案發現場附近以無線電通報方式把風，A 男並已接近破壞燈
    座，而以鋼索、膠帶綑綁電纜線，等待被告發動車輛欲拉出
    電纜線，顯已著手實行竊盜犯行，僅因警察及時到場，尚未
    將掛勾連接至被告車輛後方之掛勾拉出電纜線，而未能得逞
    。核被告所為，係犯刑法第321 條第2 項、第1 項第3 款、
    第4 款之結夥三人以上攜帶兇器加重竊盜未遂罪。另刑法第
    321 條之規定業於100 年1 月26日修正公布，自100 年1 月
    28日起生效，被告行為時係於新法生效施行後，應直接適用
    修正後之刑法，尚無新舊法比較之問題。
  (三)被告與A 男、B 男，就上開竊盜未遂犯行有犯意聯絡與行為
    分擔，為共同正犯。起訴書雖未記載B 男有與被告、A 男共
    3 人共同行竊之部分，並引用刑法第321 條第1 項第4 款之
    加重事由，惟B 男有與被告、A 男有犯意聯絡與行為分擔，
    亦應成立共同正犯部分，應為原起訴犯罪事實範圍效力所及
    ，本院自得一併審酌，並已於審理時告知被告可能同時構成
    刑法第321 條第1 項第4 款之加重事由，尚無妨礙被告防禦
    權之行使，附此敘明。
  (四)被告有前述犯罪事實欄所記載之前科紀錄，此有臺灣高等法
    院被告前案紀錄表1 份附卷足憑，故被告於受有期徒刑執行
    完畢後，5 年內故意再犯本件有期徒刑以上之罪，依刑法第
    47條第1 項規定，為累犯，應依法加重其刑。
  (五)被告犯加重竊盜罪而不遂，應依刑法第25條第2 項之規定，
    按既遂之刑減輕之，並依法先加而後減之。
  (六)爰審酌被告有事實欄所載之前科紀錄，此有臺灣高等法院被
    告前案紀錄表1 份在卷可參，素行不佳，又被告年紀青壯，
    不思以正當方式獲取財物，竟貪圖小利，攜帶可供兇器使用
    之工具，與真實姓名、年籍不詳之A 男、B 男欲共同竊取電
    纜線，且犯後矢口否認犯行，並維護其他共犯，飾詞狡賴，
    態度不佳，未見悔意，所幸其駕駛之車輛車牌號碼為警鎖定
    ，上情亦經巡邏警察到場及時發現而未得逞，兼衡其參與上
    開犯行之程度，及自陳在環保公司擔任駕駛工作，目前離婚
    ，家中有母親及2 名就讀國小的孩子待其撫養等一切情狀，
    量處如主文所示之刑。檢察官具體求處有期徒刑10月，本院
    審酌上開各情，認為尚屬過重，併此敘明。
  (七)扣案扣案連接電纜線之鋼索1 捲、無線電1 組、鐵鎚1 支、
    十字鎬1 支、手套3 雙、大型鋼索1 條、中型鋼索1 條、小
    型鋼索11條（5 條較粗、6 條較細）、破壞鉗1 支、鐵鑿3
    支、工作燈1 支、膠帶共21捲（黑色6 捲與藍色15捲）、美
    工刀3 支、小電工鉗3 支、驗電筆2 支，均為被告所有，詳
    如前述，可以於夜間行竊時照明、用以檢測電源、切斷電源
    避免觸電、破壞燈座、固定綑綁便於拉出電纜線，為供被告
    與共犯2 人為上開竊盜未遂犯行所用與預備使用之物，爰依
    第38條第1 項第2 款之規定沒收之。其餘扣案已斷裂之鋼索
    1 條（分為2 段），顯已無法使用；大型吊鉤1 支，係連接
    大型吊掛機具使用與鐵管3 支，雖亦為被告所有，惟尚無證
    據證明與竊盜犯行間具有直接關連性，故不予宣告沒收，附
    此敘明。
四、據上論斷，應依刑事訴訟法第299 條第1 項前段，刑法第28
    條、第321 條第2 項、第1 項第3 款、第4 款、第25條第2
    項、第47條第1 項、第38條第1 項第2 款，判決如主文。
本案經檢察官莊珂惠、何宗霖到庭執行職務
中    華    民    國   100    年    9     月    22    日
                  刑事第三庭    法  官  蕭雅毓
以上正本證明與原本無異。
如不服本判決應於收受判決後10日內向本院提出上訴書狀，並應
敘述具體理由；其未敘述上訴理由者，應於上訴期間屆滿後20日
內向本院補提理由書（均須按他造當事人之人數附繕本）。「切
勿逕送上級法院」。
                                書記官  鍾宜津
中    華    民    國   100    年    9     月    22    日
附錄論罪科刑條文全文：
中華民國刑法第321條（加重竊盜罪）
犯竊盜罪而有下列情形之一者，處 6 月以上、5 年以下有期徒
刑，得併科新臺幣 10 萬元以下罰金：
一、侵入住宅或有人居住之建築物、船艦或隱匿其內而犯之者。
二、毀越門扇、牆垣或其他安全設備而犯之者。
三、攜帶兇器而犯之者。
四、結夥三人以上而犯之者。
五、乘火災、水災或其他災害之際而犯之者。
六、在車站、埠頭、航空站或其他供水、陸、空公眾運輸之舟、
    車、航空機內而犯之者。
前項之未遂犯罰之。